

#### **CONTACTO**

ig.moyano@gmail.com

Cel: 98228856

Pasaje 2 1/2 norte 3779, parque universitario, Talca

#### FORMACIÓN ACADÉMICA

- Educación superior:
   Arquitectura U. Mayor 2011 / Santiago
- Educación Escolar:
   Scuola Italiana Vittorio Montiglio/ Santiago

#### **CURSOS**

- Curso Intermedio de SAP completado.
- Curso Avanzado de Excel completado.

#### **DOMINIO DE SOFTWARE**

- 3D Studio Max / Medio
- Google Sketch Up / Experto
- Google Earth / Experto
- Microsoft Office / Medio
- V-Ray para 3D Max / Medio
- SAP / Medio
- Autocad / Experto
- Photoshop / Experto
- ONDAC Notrasnoches / Medio

#### **IDIOMAS**

- Idioma Inglés Medio
   Nivel Oral: Medio | Escrito: Medio
- Idioma Italiano Alto
   Nivel Oral: Alto | Escrito: Alto

# JUAN GUILLERMO MOYANO ANFOSSI

ARQUITECTO

#### **SOBRE MI**

Profesional del area de la Arquitectura, Inmobiliaria y
Construcción con vasta experiencia en gestión, coordinación y
manejo de equipos multidisciplinarios. A la fecha he
trabajando en diversas áreas con buenos resultados, facilidad
de adaptación y aprendizaje.

# **EXPERIENCIA LABORAL**

#### Dueño

Constructora JMA / Talca

Feb 2020 - Actualidad

 A cargo de empresa dedicada a remodelaciones, ampliaciones y construcciones menores. Ejecutando una considerable cantidad de proyectos de menor envergadura en la ciudad de Talca. Búsqueda de clientes, diseño y propuestas de proyectos, formulación de presupuestos, gestión de compra de materiales y conformación de equipos de maestros, ejecución de obras.

#### Arquitecto Asociado

Constructora Espinosa y Rodríguez Spa. /Santiago Ene 2018 - Feb 2020

 A cargo de realizar las postulaciones de la empresa al Mercado Publico, juntar antecedentes, realizar presupuestos y carta Gantt. Postulando mas de 100 proyectos en distintas municipalidades e instituciones públicas, adjudicando una gran parte. Luego a cargo de supervisar que el encargado del área de construcción cumpliera con el presupuesto y los plazos estipulados en la carta Gantt.

### Project Manager

Constructora e Inmobiliaria Cerutti S.A. / Talca Sep 2016 - Dic 2018

 Responsable final del correcto desarrollo de proyectos habitacionales de Viviendas eficientes, evaluando terrenos, gestando proyectos, articulando las especialidades, tramitando permisos y antecedentes, cumpliendo fielmente la normativa vigente y las diferentes exigencias de las licitaciones, llamados y/o concursos; en completa alineación con la estrategia comercial de la empresa. Cuento con un equipo multidisciplinario de profesionales: Arquitecto, Asistente Social, Ingeniero, Topógrafo, Abogado.

# JUAN GUILLERMO MOYANO ANFOSSI

ARQUITECTO

#### **EXPERIENCIA LABORAL**

# Arquitecto de Infraestructura

Universidad Diego Portales / Santiago Dic 2013 — Ago 2018

Arquitecto a cargo de la infraestructura de la Universidad. – Administración de Contratos. –
 Actualización de indicadores y mts.2 de la Universidad. – Desarrollo de nuevos proyectos. –
 Participación en auditoria externa. – Participación en formulación presupuestaria. – Desarrollo del capítulo de infraestructura del informe de calidad. – Licitación de nuevas obras y proyectos.
 Proyectos: Facultad de Economía y Empresas, Facultad de Educación y Edificio Aulario de los Arquitectos Mathias Klotz , Rafael Hevia y Duque Motta.

# **Arquitecto Outsourcing**

Alemparte Barreda Wedeles Besancon / Santiago Ene 2013 - Mar 2013

Proyectos: Clínica MEDS La Dehesa Designado por mi oficina actual Turner Arquitectos para apoyar
en el desarrollo de la Clínica MEDS mas grande de Sudamérica, a cargo de la Licitación para las
constructoras. Desarrollo de todo tipo de Detalles Constructivos: Planos de Cielo, Recintos
Especiales, Puertas y Ventanas, Tabiques, Pavimentos, Escantillones, Cubierta, entre otros... Desarrollo
y Interpretación de Especificaciones Técnicas.

### **Arquitecto**

Turner Arquitectos / Santiago Sep 2012 - Nov 2013

Proyectos: -Edificio de Oficinas Valdepeñas (Licitación) -Edificio de Viviendas en Altura en Vicuña Mackenna (Mas de 1000 departamentos y 500 Estacionamientos) - Power Center La Dehesa, Edificio de Oficinas y Clínica MEDS Desarrollo de Plantas, Cortes, Elevaciones, Detalles Constructivos y 3D. Realización de Planillas y Tablas Excel Desarrollo de Tipologías de Departamentos, y plantas Tipo, Plantas de Subterráneos y Calculo de Superficies y Productos resultantes mediante EISTU. Desarrollo e Interpretación de Especificaciones Técnicas Tramites Municipales: Ingresos, Permisos de Edificación, Recepción de Obra Visita a Obra: Reuniones, Estados de avance, Rectificaciones Coordinación de Especialidades: Desarrollo e interpretación de planos de Estructura, Clima, Electricidad, Paisajismo, Iluminación, entre otros...

# JUAN GUILLERMO MOYANO ANFOSSI

ARQUITECTO

## **EXPERIENCIA LABORAL**

## Arquitecto

Elton & Deves Arquitectos / Santiago Sep 2011 — Sep 2012

Proyectos: -Edificio Viviendas en altura en Emilio Vaisse -Facultad de Ciencias Universidad de Chile Edificio Unidad III Colegio Saint George: -Vivienda de Veraneo en Lago Calafquen Desarrollo de
Plantas, Cortes, Elevaciones, Detalles Constructivos y 3D. Calculo de superficies mediante planillas
Excel Proyectando ideas e imagen de proyecto mediante programas gráficos. Desarrollo y
Interpretación de Especificaciones Técnicas Tramites Municipales: Ingresos, Permisos de Edificación,
Recepción de Obra Visita a Obra: reuniones, estados de avance, rectificaciones Coordinación de
Especialidades: Desarrollo e interpretación de planos de Estructura, Clima, Electricidad, Paisajismo,
Iluminación, entre otros.

# Arquitecto en práctica

Elton & Deves Arquitectos / Santiago Mar 2009 - Mar 2011

Proyectos: -Edificio de Viviendas en Altura Al Manara -Edificio Unidad I Colegio Saint George:
 Desarrollo de Plantas, Cortes, Elevaciones, Detalles Constructivos y 3D. Maquetas de Volumetría
 Tramites Municipales: Ingresos, Permisos de Edificación, Recepción de Obra Visita a Obra: reuniones,
 estados de avance, rectificaciones